# InfoJobs

Por leer en Français | French - Business Development Representative B2B



# Gerente de tienda de ropa en CLIC CB

CV actualizado el 15/03/2024

Edad: 48 años (03/12/1975)

Nacionalidad: España

Vehículo propio: Sí

Género: Mujer

Madrid ✓ Tú pides: Madrid

Carnet de conducir: B

Autónomo: Sí

# Killer questions

#### Quelle expérience avez-vous en travaillant au téléphone en français?

J'ai travaillé pendant 9 ans dans une multinationale dont le siège européen était situé à Boulogne Billancourt. Les communications avec mes homologues français se déroulaient donc en français.



Privacy - Terms

### Experiencias

Agosto 2008 - Actualmente (15 años y 8 meses)

## Gerente de tienda de ropa

CLIC CB |

Marzo 2007 - Abril 2008 (1 año y 1 mes)

# **Product Manager Jr**

SHISEIDO ESPAÑA, S.A. |

- Programa de fidelización: Gestión de campañas, Gestión de presupuestos, Creación de material, Seguimiento incidencias y atención telefónica.
- Fragancias y Perfumes Serge Lutens: Seguimiento del Plan de Marketing, Gestión de Presupuestos, Campañas comunicación, Gestión de stock, Creación de material de Formación.

Nivel Empleado/a

Categoría y subcategoría Marketing y comunicación: Marketing

Marzo 2004 - Febrero 2007 (2 años y 11 meses)

## Marketing assistant

SHISEIDO ESPAÑA S.A.

- Programa de fidelización: Gestión de campañas, Gestión de presupuestos, Creación de material, Seguimiento incidencias y atención telefónica.
- Fragancias y Perfumes Serge Lutens: Seguimiento del Plan de Marketing, Gestión de Presupuestos, Campañas comunicación, Gestión de stock, Creación de material de Formación.

RRPP: Organización de eventos, envío productos y notas de prensa.

Nivel Empleado/a

Categoría y subcategoría Marketing y comunicación: RRPP y eventos, Marketing

Noviembre 1999 - Febrero 2004 (4 años y 3 meses)

# Asistente administrativo/a Dpto Formación

SHISEIDO ESPAÑA S.A.

Organización de cursos de formación en todo el territorio nacional, creación de material didáctico de formación sobre productos, técnicas de cabina, traducción inglés/esp y francés/esp, Gestión de presupuesto.

Nivel Empleado/a

Categoría y subcategoría Otros: Sin especificar

Octubre 1997 - Julio 1999 (1 año y 9 meses)

#### Administrativo/a contable

HORNO DE PASTELERÍA ELADIO | Gran consumo y alimentación

Elaboración de facturas Reparto de pedidos

Nivel Empleado/a

Categoría y subcategoría Otros: Sin especificar

Noviembre 1996 - Enero 1997 (2 meses)

#### Asistente de RRHH

ORFEVRERIE CHRISTOFLE | Artículos de lujo y joyería

Atención telefónica, Redacción/envío de correos, Organización de agenda.

Nivel Becario/a - Prácticas

Categoría y subcategoría Recursos humanos: Formación

Mayo 1996 - Junio 1996 (1 mes)

### Assistant export manager

ORFEVRERIE CHRISTOFLE | Artículos de lujo y joyería

Exportación e importación de vajillas a fábrica en Marruecos para impresión de cromolitografía con seguimiento desde el inicio hasta el final del proyecto.

Nivel Becario/a - Prácticas

Categoría y subcategoría Calidad, producción e I+D: Gestión de proyectos

#### **Estudios**

Estudios reglados

MÁSTER

Septiembre 2003 - Julio 2004 (10 meses)

# **GESTION COMERCIAL Y DIRECCION DE MARKETING**

**ESIC** 

FORMACIÓN PROFESIONAL GRADO SUPERIOR

Septiembre 1995 - Junio 1997 (1 año y 9 meses)

#### Secretariado

LYCÉE EUGÈNE DELACROIX (FRANCIA)

Otros estudios

Marzo 2024

# Certificado de Carrera de Google en Fundamentos del marketing digital y comercio electrónico

Becas Google Fundae Sepe. Marketing (online)

#### Conocimientos

Microsoft Outlook Microsoft PowerPoint Microsoft Word Keynote Microsoft Excel NUMBERS PAGES

SalesForce CRM

### **Idiomas**

Español Nativo

Inglés Intermedio

Francés Nativo

### Situación laboral

¿Está buscando trabajo? Estoy trabajando

Disponibilidad para cambiar de

residencia

Situación laboral

Depende de las condiciones

Busco activamente

Disponibilidad para viajar Depende de las condiciones

### Preferencias laborales

Puesto deseado Marketing assistant

Contrato Indefinido
Jornada Completa

Mínimo aceptado {0} {1} Mínimo aceptado 20.000 € Bruto/año

#### CV en texto

Aprendiendo siempre... actualmente cursando Certificado de Carrera de Google en Fundamentos del marketing digital y comercio electrónico (curso online)